臺灣高雄地方法院刑事判決　　　　　　　　　　　　　九十一年度訴字第三九六號
　　公　訴　人　臺灣高雄地方法院檢察署檢察官
　　被　　　告　己○○
　　被　　　告　甲○○
右列被告因竊盜案件，經檢察官提起公訴（九十年度偵字第一四○九二號），本院判
決如左：
    主  文
甲○○共同竊盜，處有期徒刑參月，如易科罰金，以參佰元折算壹日。
扣案之機車鑰匙壹把沒收。
己○○免訴。
    事  實
一、甲○○（原為現役軍人身分，但因逃亡案件，經國防部南部地方軍事法院檢察署
    於民國九十年三月二十二日以九十年法平字第一六三九號通緝書通緝，視為停役
    ）與己○○（業經判決確定，理由詳後述）因乏機車代步，竟共同基於意圖為自
    己不法所有之犯意聯絡，於九十年七月二十日二十二時三十分許，在高雄縣林園
    鄉○○路三號前，推由己○○持其所有之鑰匙一把，甲○○擔任把風之方式，竊
    取戊○○（起訴書誤載為許上清）所有車牌號碼ＯＮＮ─二六五號重機車一部，
    得手後留供己用，嗣於九十年七月二十八日凌晨四時五十分許，在高雄市○○區
    ○○路三二號前為警查獲，並扣得作案用之機車鑰匙一把。
二、案經高雄市政府警察局小港分局移請臺灣高雄地方法院檢察署檢察官偵查起訴。
    理  由
甲、被告甲○○有罪部分：
一、訊據被告甲○○固於警訊中坦承上情不諱，惟於偵查及本院審理中翻異前詞，辯
    稱：伊自己有機車，根本不需要偷云云，然查：警方於九十年七月二十八日淩晨
    四時五十分許，在高雄市○○區○○路三十二號查獲當時因軍法逃亡案件，經國
    防部軍事法院檢察署於九十年三月二十二日以九十年法平字第一六三九號通緝書
    發佈通緝之被告甲○○，及亦因毒品案件通緝中之被告己○○，並於上開處所屋
    外查獲一部車號為ＯＮＮ─二六五號重機車一部及機車鑰匙一把，而該部ＯＮＮ
    ─二六五號之重機車，係被害人戊○○於同年七月二十日在高雄縣林園鄉○○村
    ○○路三號前所失竊之贓車等事實，業據被告甲○○及己○○坦承上情不諱，核
    與被害人戊○○之弟許上清證述之情節相符，並有高雄市政府警察局小港分局通
    緝案件移送書二份、國防部南部地方軍事法院九十年和判字第三九二號判決書、
    車輛失竊電腦查詢單及贓物認領保管收據各一份在卷可憑，復有機車鑰匙一把扣
    案可稽，故上開事實堪予認定。被告固以前開情詞置辯，惟觀諸其於警訊時自陳
    ：該部ＯＮＮ─二六五號重機車係伊與己○○共同於九十年七月二十日二十二時
    三十分許，搭乘計程車到林園鄉○○村○○路三號，由己○○用一把機車鑰匙偷
    該部機車，伊在旁負責把風，偷得該車是作為代步用等語，核與被告己○○於警
    訊時供承之情節相符。另被告甲○○在警方製作訊問筆錄之過程，業據證人即製
    作訊問筆錄之員警庚○○到證結證稱：筆錄所載之內容，都是根據甲○○的陳述
    記載，沒有不法取供之情形等語，參以證人庚○○本係依法執行職務之公務員，
    實無干冒嚴重刑罰之危險，故意乖違被告甲○○之陳述，擅自製作不實筆錄，企
    圖構陷之理，益徵被告甲○○於警訊中所述，應屬實在。故其上開辯詞，顯係卸
    責之語，不足採信。雖被告己○○亦於偵審理陳稱：被告甲○○並未與其一同偷
    竊ＯＮＮ─二六五號重機車云云，而與其於警訊時之供詞有別，惟參諸渠等於警
    訊及偵審中，均各就有無共同偷竊該部機車之語供述一致，佐以被告甲○○於警
    訊時就其與被告己○○共同偷竊之動機、時間、地點及方式等互核一致，且係基
    於其自由意願下所供，已如前述，足證被告己○○於偵審中就其有利之供詞，應
    係迴護之語，無足信採。故本案事證已臻明確，被告甲○○犯行堪予認定。
二、核被告甲○○所為，係犯刑法第三百二十條第一項之竊盜罪，被告甲○○與己○○就上開犯行間，有犯意聯絡及行為分擔，皆為共同正犯。爰審酌被告年輕體壯
    ，乃不思以合法方式，取得生活所需之資，竟以偷竊方式，滿足物慾，及其於犯
    罪後飾詞圖卸，未見有反省檢討之意，態度非佳等一切情狀，量處如主文所示之
    刑，並諭知易科罰金之折算標準，藉資懲儆。扣案之機車鑰匙一把，係被告己○○所有，且為供本案犯罪所用之物，業據被告己○○供承在卷，依共同正犯應就
    全部犯罪事實負責之法理，自應依刑法第三十八條第一項第二款之規定，併予宣
    告沒收。
乙、被告己○○免訴部分：
一、公訴意旨略以：被告己○○曾於九十年四月間因竊盜案為法院判處拘役確定，現
    緩刑中，猶不知悔改，復意圖為自己不法所有，基於概括之犯意，連續於同年四
    月六日十六時許，在高雄縣林園鄉頂厝村竊取被害人乙○○○所有之車號ＶＯ─
    九二三七號自小客車一輛；又於同年四月十三日六時三十分，在高雄市○○區○○街四０七號前，竊取丙○○所有車牌號碼ＺＫＮ─０九二號機車，又於同年四
    月十七日二十二時許，破壞丁○○開設坐落高雄市○○區○○街八之一號機車行
    後門，進入竊取丁○○所有車牌號碼ＶＵＭ─三二二號機車，得手後，作為代步
    工具。嗣被告己○○除承前犯意外，另與被告甲○○共同基於意圖為自己不法所
    有之犯意聯絡，於九十年七月二十日二十二時三十分許，在高雄縣林園鄉○○路
    三號前，竊取許上清所有車牌號碼ＯＮＮ─二六五號重機車一部，得手後留供己
    用，嗣於九十年七月二十八日四時五十分許，在高雄市○○區○○路三二號前為
    警查獲，並扣得機車鑰匙一把，因而認為被告己○○涉犯刑法第三百二十一條第
    一款、第二款之加重竊盜罪。
二、按案件曾經判決確定者，應為免訴之判決，刑事訴訟法第三百零二條第一款定有
    明文。而此項原則關於實質上一罪或裁判上一罪，均有其適用，連續犯及牽連犯
    係裁判上一罪，其一部分犯罪事實曾經判決確定者，其效力當然及於全部，故檢
    察官復將其他部分重行起訴，亦應諭知免訴之判決（最高法院四十九年台非字第
    二Ｏ號判例參照）。
三、經查，訊據被告己○○對於公訴意旨論列之犯罪事實均坦承不諱，惟其曾於九十
    年四月九日十七時二十分許，在屏東縣枋寮鄉東海村槌球場內，以其所有之鑰匙
    一把，竊盜ＯＶＦ─三Ｏ二號機車之犯行，業經臺灣屏東地方法院於九十年五月
    十五日以九十年度易字第五一七號判處拘役三十日，緩刑二年確定，此有上開判
    決書一份附卷憑查，另比對公訴事實欄所載，被告己○○於九十年四月六日十六
    時許，在高雄縣林園鄉頂厝村竊取被害人乙○○○所有之車號ＶＯ─九二三七號
    自小客車一輛；又於同年四月十三日六時三十分，在高雄市○○區○○街四０七
    號前，竊取丙○○所有車牌號碼ＺＫＮ─０九二號機車，又於同年四月十七日二
    十二時許，破壞丁○○開設坐落高雄市○○區○○街八之一號機車行後門，進入
    竊取丁○○所有車牌號碼ＶＵＭ─三二二號機車等犯嫌，其時間與上開確定判決
    認定之犯行時間，最多僅相隔八日，顯見公訴意旨論列之犯嫌，與前開確定判決
    認定之犯行時間緊接，且竊盜之手法相同，顯係基於概括之犯意所為，應係連續
    犯之範圍，且本件公訴意旨所載之部分犯嫌，亦於被告所犯前案部分事實判決確
    定前。
四、次查，被告己○○另於九十年二月十日凌晨三時四十五分許，徒手鬆脫高雄縣大
    寮鄉○○○路三十號前夜巴黎檳榔攤鐵皮屋牆壁上鐵板螺絲，拆卸鐵皮而踰越作
    為安全設備之鐵皮牆壁，竊取鐵皮屋中電動機具內之硬幣約新臺幣一千元，經本
    院於九十年十二月十九日以九十年度易字第四○○六號判處有期徒刑六月確定，
    此有本院前開判決書在卷足考。而公訴意旨論列被告己○○於同年七月二十日二
    十二時三十分許，在高雄縣林園鄉○○路三號前，竊取被害人許上清所有車牌號
    碼ＯＮＮ─二六五號重機車一部之犯嫌，與本院前開案件犯行間相距僅五月餘，
    顯本件起訴之部分竊盜事實，與本院前揭論罪科刑之加重竊盜犯行間，時間緊接
    ，顯係基於概括之犯意所為，且為該案判決確定前所犯。從而公訴人仍就已經判
    決確定屬裁判上一罪之部分犯罪事實另行起訴，於法自有未合，揆諸前開說明，
    自應就被告己○○本件起訴之部分竊盜事實均另為免訴之諭知。
據上論斷，應依刑事訴訟法第二百九十九條第一項前段、第三百零二條第一款、刑法
第二十八條、第三百二十條第一項、第四十一條第一項、第三十八條第一項第二款，
罰金罰鍰提高標準條例第一條前段、第二條，判決如主文。
中      華      民      國      九十一      年     四     月    十七    日
                                臺灣高雄地方法院刑事第二庭
                                      法  官    李代昌
右正本證明與原本無異。
如不服本判決，應於判決送達後十日內，向本院提出上訴狀。
                                      書記官    吳月華
中      華      民      國      九十一      年     四     月    十七    日
附錄本判決論罪科刑適用法條
中華民國刑法第三百二十條
 (普通竊盜罪、竊佔罪)
意圖為自己或第三人不法之所有，而竊取他人之動產者，為竊盜罪，處五
年以下有期徒刑、拘役或五百元以下罰金。
意圖為自己或第三人不法之利益，而竊佔他人之不動產者，依前項之規定
處斷。
前二項之未遂犯罰之。
